【裁判字號】    96,交聲,2041
【裁判日期】    970319
【裁判案由】    交管條例聲異
【裁判全文】
臺灣板橋地方法院交通事件裁定        96年度交聲字第2041號
異  議  人  甲○○
即受處分人
上列受處分人因違反道路交通管理處罰條例案件，對於交通部公
路總局臺北區監理所於民國96年12月7 日所為之裁決處分（原處
分案號：北監營裁字裁40-CO0000000）聲明異議，本院裁定如下
：
    主  文
異議駁回。
    理  由
一、異議意旨略以：異議人即受處分人甲○○於民國（下同）96
    年10月27日晚間11時27分許，駕駛車號NN2-639 號重型機車
    ，行經臺北縣三峽鎮○○路○ 段247 巷口時，因有「闖紅燈
    （環河路直行介壽路3 段）」違規行為，為警攔停當場掣單
    舉發；惟經過該十字路口時，交通號誌部分的右轉號誌還是
    亮的，且右轉號誌燈要熄滅前並無閃黃燈，因此並無停車的
    動作，過完交通燈後，右轉號誌燈已經消去，只剩紅燈，員
    警便從路旁走出攔下，告知伊闖紅燈；另員警取締地點，位
    於介壽路3 段上，應無法看見右轉號誌燈是否還亮著，為此
    不服，爰依法聲明異議，請求撤銷原處分云云。
二、按汽車駕駛人，行經有燈光號誌管制之交岔路口闖紅燈者，
    處新臺幣（下同）1,800 元以上5,400 元以下罰鍰，道路交
    通管理處罰條例第53條定有明文，並依同條例第63條第1 項
    第3 款規定，汽車駕駛人記違規點數3 點。
三、經查：本件異議人甲○○於96年10月27日晚間11時27分許，
    駕駛車號NN2-639 號重型機車，行經有燈光號誌管制之臺北
    縣三峽鎮○○路○ 段247 巷口時闖紅燈違規，經警攔停當場
    掣單舉發之違規事實，業據證人即舉發本件違規之臺北縣政
    府警察局三峽分局橫溪派出所員警鄭偉志於本院調查時到庭
    證述綦詳，並有臺北縣政府警察局北縣警交字第CO0000000
    號舉發通知單移送聯影本、臺北縣政府警察局三峽分局96年
    11月13日北縣警峽交裁字第0960033393號函各1 紙在卷可稽
    。雖異議人否認有闖紅燈違規之行為，並以前揭情詞置辯，
    然查，經本院依職權向原舉發機關即臺北縣政府警察局三峽
    分局函詢結果，臺北縣三峽鎮○○路○ 段247 巷口號誌時相
    運作情形為：Ａ點處為三峽介壽路、Ｂ點處為土城中央路口
    、Ｃ點處為環河路口、Ｄ點處為往火葬場；該路口時相運作
    分為三種，壹、Ａ點處全綠，Ｂ點處全紅，Ｃ點處直行左轉
    ，Ｄ點處全紅；貳、Ａ點處禁左直行右轉，Ｂ點處全綠，Ｃ
    點處全紅，Ｄ點處全紅；參、Ａ點處全紅，Ｂ點處全紅，Ｃ
    點處全綠，Ｄ點處全綠，此有該分局97年2 月15日北縣警峽
    交裁字第0970004936號函及該函所檢附之臺北縣三峽鎮○○
    路○ 段247 巷口號誌時相運作情形圖示表各1 紙在卷可佐。
    而異議人於前揭時、地行經有燈光號誌管制之交岔路口，違
    規闖越紅燈行駛一節，業據證人即本件舉發員警鄭偉志到庭
    結證稱：「（問：說明舉發經過？）當時我在介壽路三段往
    三峽方向執行路檢勤務，該處有三段路口，中央路往介壽路
    方向綠燈時，環河路是紅燈，中央路變綠燈時我將異議人攔
    下，異議人闖紅燈。」、「（問：當時異議人駕車從何處往
    何處行駛？〔提示臺北縣政府警察局三峽分局九十七年二月
    十五日0970004936號函所附臺北縣三峽鎮○○路○段247 巷
    口號誌時相運作情形圖示表，命證人指認〕）當時Ｃ往Ａ的
    方向，當時Ａ、Ｂ都是綠燈，但Ａ僅能往Ｂ處直行，Ｃ不能
    往Ａ方向行駛。」、「（問：對於異議人所述他是紅燈右轉
    違規有何意見？）該路口並沒有右轉路口，異議人是從環河
    路直接往Ａ處三峽介壽路方向。」等語明確（詳見本院97年
    3 月6 日訊問筆錄）。是觀諸證人所言，就燈號情形、執勤
    所處位置、異議人行駛路徑及闖紅燈過程等情節詳述具體明
    確，並有該路口時相號誌燈號情形與位置等之現場圖可佐，
    依證人係正執行交通稽查勤務，則對異議人行駛路徑，基於
    其對交通違規取締受有專門訓練，對路上用路權人之動態路
    線當更有所注意，應能明確掌握，異議人之行駛路徑既依其
    所述係從環河路往三峽方向（即現場圖上所示Ｃ點處）右斜
    直行往三峽介壽路方向（即現場圖上所示Ａ點處）行駛，異
    議人就此亦不否認，復衡之證人即本件舉發員警證述與異議
    人間並無何身分利害業務關係，當無嫌隙，衡情應無甘冒偽
    證罪刑責風險而設詞構陷異議人之理。從而，既查無任何證
    據足資證明執勤員警有何捏造事實違法取締之不法情事，並
    參酌警員執行公務時，本身即受有行政懲處責任之監督，且
    其到庭具結作證，更係以刑事責任擔保其證言之真實性，其
    之證言又與常情無悖，是其證述應非子虛，自足採信，是以
    異議人上開違規之行為應堪認定。又異議人並未提出任何證
    據證明該路口之燈光號誌確有異常之情形，僅於事後空言否
    認上開違規行為，所辯尚無足採。
四、綜上所述，異議人甲○○於前揭時、地，闖紅燈之事實既可
    認定，則原處分機關據以援引前揭規定，並參酌違反道路交
    通管理事件統一裁罰基準表之規定，裁處異議人罰鍰1800元
    ，並記違規點數3 點，於法並無何違誤或不當之處。本件異
    議為無理由，應予駁回。
據上論斷，應依道路交通案件處理辦法第19條，裁定如主文。
中    華    民    國    97    年    3     月    19    日
                     交通法庭  法  官  潘  長  生
以上正本證明與原本無異。
如不服本裁定應於送達後5日內向本院提出抗告狀。
                              書記官  彭  麗  紅
中    華    民    國    97    年    3     月    19    日


司法院資訊處製作；財團法人民間司法改革基金會備份。
